臺灣高等法院臺南分院刑事判決　　　　 96年度上訴字第426號
上　訴　人
即　被　告　乙○○
　　　　　　　　　 現於臺灣雲林第二監獄執行中
指定辯護人　本院公設辯護人丙○○
上列上訴人因違反毒品危害防制條例案件，不服臺灣雲林地方法
院九十五年訴字第六二三號中華民國九十六年三月廿七日第一審
判決（起訴案號：臺灣雲林地方法院檢察署九十五年偵字第二七
二八號），提起上訴，本院判決如下：
    主  文
原判決關於販賣第一級毒品部分及定應執行刑部分均撤銷。
乙○○販賣第一級毒品，累犯，處無期徒刑，褫奪公權終身，扣
案第一級毒品海洛因柒包（合計淨重捌點柒參公克）沒收銷燬之
，扣案包裝上開第一級毒品海洛因之夾鏈袋柒只、行動電話0000
000000號壹支（含ＳＩＭ卡）、分裝鏟貳支、毒品分裝袋柒只均
沒收之，販賣第一級毒品所得新台幣貳仟元沒收之，如全部或一
部不能沒收時，以其財產抵償之。
    事  實
一、乙○○（被訴轉讓第二級毒品部分，業經原審判處有期徒刑
    一年二月確定）前因肅清煙毒條例案件，於民國（下同）八
    十六年十二月九日，經臺灣高等法院臺中分院，以八十六年
    上訴字第二四八九號，判處有期徒刑三年二月確定，並於八
    十八年十月十一日假釋出監，嗣又因施用毒品案件，經臺灣
    臺中地方法院，於八十九年十月廿三日，以八十九年訴字第
    二○九六號，判處有期徒刑一年一月確定，上開假釋因而撤
    銷，並於九十年十二月廿七日入監執行殘刑，二罪接續執行
    ，於九十三年五月廿一日縮刑期滿執行完畢。
二、乙○○基於販賣第一級毒品海洛因之意圖營利犯意，於甲○
    ○以公共電話撥打乙○○持用0000000000號行動電話，向乙
    ○○表示欲購買新台幣（下同）二千元海洛因，經乙○○應
    允後，雙方約在雲林縣臺西鄉○○村○○路二九九巷四一之
    五號乙○○住處巷口「大峰棺木店」前交易，乙○○遂於九
    十五年五月初某日，攜帶二千元海洛因一包，至大峰棺木店
    前，將該包海洛因交與甲○○，並收取甲○○交付二千元，
    因而販賣海洛因予甲○○一次，獲得販賣毒品所得二千元。
三、嗣於九十五年五月廿五日下午六時二十分許，經警持搜索票
    ，至乙○○上開住處搜索，扣得海洛因七包、現金二萬五千
    三百元、行動電話二支（含ＳＩＭ卡）、分裝鏟二支、毒品
    分裝袋七只。
四、案經彰化縣警察局報請台灣雲林地方法院檢察署檢察官偵查
    起訴。
    理  由
甲、本件本院上訴審之審理範圍：
　　查本件被告於上訴狀已明確表示，本件連續轉讓第二級毒品
　  之罪，被告（即上訴人）誠然接受，對此不再異議辯解，有
    被告上訴狀在卷可憑（詳上訴卷六頁）。又於九十六年五月
    十日本院上訴審行準備程序時，被告則再次陳明：本件我只
    請求上訴販賣甲○○部分，對於轉讓第二級毒品給林振煌部
    分，則不請求上訴，我在上訴狀已經載明，對此部分不再異
    議等語（詳上訴卷六一頁）。是本件被告被訴「轉讓第二級
    毒品」部分，自不在本院本次上訴審理範圍內，核先敘明。
乙、證據能力部分：
一、被告及原審辯護人對檢察官所舉書面證據證據能力，除證人
    甲○○於警詢證述筆錄外，對於檢察官所提出其他書面證據
    ，於審判程序中，同意作為證據使用，本院審酌該等供述證
    據作成時情況，認為適當，依刑事訴訟法第一百五十九條之
    五第一項規定，認均有證據能力。另原審辯護人主張證人甲
    ○○於警詢證述筆錄係傳聞，不同意作為證據，本院認證人
    甲○○於審判中，業以證人身分到庭作證，無刑事訴訟法第
    一百五十九條之一至第一百五十九條之四例外情形，且被告
    乙○○及原審辯護人均不同意作為證據，亦無刑事訴訟法第
    一百五十九條之五規定例外情形，依刑事訴訟法第一百五十
    九條第一項規定，不得作為證據，惟仍得作為檢視證人甲○
    ○於審判中所為證述可信與否彈劾證據。
二、另被告對於檢察官所舉大峰棺木店照片二紙，認與本案無關
    ，不同意作為證據使用。然本院認為上開大峰棺木店照片二
    紙，係證人甲○○證述，其與被告交易海洛因地點，與本案
    具有重大關聯性，自有證據能力。
丙、實體部分（即被告販賣海洛因部分）：
一、業據證人甲○○於偵查中結稱：被告乙○○綽號戽斗，是其
    透過施用毒品友人介紹而認識，約有二、三個月，曾以公共
    電話與被告聯絡，忘記被告電話號碼為何，於行搶前一個月
    ，向被告購買海洛因，約定交易地點，在被告家巷口棺材店
    前，一次約買二千元，一手交貨一手交錢等語（詳二七二八
    號偵查卷八一至八二頁）。觀諸證人甲○○於偵查中對其向
    被告購買毒品之聯繫過程、交易地點及毒品數量、金額等均
    供述甚為詳細明確，足見證人甲○○偵查中供述應非虛構。
二、又本件被告於九十五年五月廿五日下午六時二十分許，在被
    告住處，經警合法搜索後，扣得海洛因七包、現金二萬五千
    三百元、行動電話二支、分裝鏟二支、分裝袋七只，有彰化
    縣警察局搜索、扣押筆錄及扣押物品目錄表在卷可憑（詳二
    七二八號偵查卷四十至四一頁）。另證人甲○○有施用毒品
　　前科，為施用海洛因成癮之人，且在其所證述購毒期間，應
  　有施用海洛因行為，亦有臺灣高等法院全國前案簡列表在卷
　　可憑。而證人甲○○經警查獲後，於九十五年七月二十日將
　  其尿液送驗結果，並檢出嗎啡陽性反應，足見甲○○確有施
    用海洛因習慣，有詮昕科技股份有限公司濫用藥物尿液檢驗
    報告在卷可憑（詳二七二八號偵查卷一二一至一二四頁）。
三、又有下列電話通訊，足以佐證被告確有販賣毒品犯行：綽
　  號阿生以0000000000號行動電話，撥打被告使用0000000000
    號行動電話，詢問被告是否有「軟的」即海洛因毒品可以出
    售（詳附件編號(一)）。被告稱呼「嫂子」以0000000000號
　　行動電話，撥打被告使用0000000000號行動電話，詢問被告
　  是否有「查某」即海洛因毒品可以出售（詳附件編號(二)）。
　　被告以0000000000號行動電話，撥打綽號頭兄所使用0000
　  000000號行動電話，表示有人欲購買四千元及四一毒品，詢
    問是否有毒品可以出售（詳附件編號(三)）。某男子以0000
　　000000號行動電話，撥打被告使用0000000000號行動電話，
　  向被告購買一千元或以一包半某物交換數量不詳安非他命毒
    品（詳附件編號(四)）。某男子以0000000000號行動電話，
　　撥打被告使用0000000000號行動電話，向被告購買四一海洛
　  因毒品及一千元或二千元數量不詳安非他命毒品（詳附件編
    號(五)）。某男子以0000000000號行動電話，撥打被告使用
　　0000000000號行動電話，詢問被告是否有四一海洛因毒品可
　  出售（詳附件編號(六)）。綽號阿吉以0000000000號行動電
    話，撥打被告使用0000000000號行動電話，向被告購買一單
    位數量不詳安非他命毒品（詳附件編號(七)）。綽號大胖以
　　00-0000000號電話，撥打被告使用0000000000號行動電話，
　  向被告購買數量不詳海洛因毒品（詳附件編號(八)）。某男
    子以0000000000號行動電話，撥打被告使用0000000000號行
    動電話，要求被告為其販賣海洛因，並討論毒品價格（詳附
    件編號(九)）。被告以使用0000000000號行動電話，撥打某
　　男子使用0000000000號行動電話，表示有人欲購買海洛因毒
　  品，並詢問海洛因價格（詳附件編號(十)）。綽號阿亮以00
    00000000號行動電話，撥打被告使用0000000000號行動電話
    ，向被告購買半錢海洛因毒品，被告指示綽號阿亮，至棺木
    店交易（詳附件編號(十一)）。綽號阿月仔以0000000000號行
　　動電話，撥打被告使用0000000000號行動電話，與被告聯絡
　  購買或交換數量不詳海洛因毒品（詳附件編號(十二)）。某男
    子以0000000000號行動電話，撥打被告使用0000000000號行
    動電話，抱怨向被告所購買毒品重量不足，含袋僅0.89（詳
    附件編號(十三)）等情，有被告乙○○使用0000000000號行動電
　　話通訊監察譯文在卷可憑（詳彰警刑偵三字第0950020716號
　  警卷六七至七一、七五、七七、九四、九六、九九、一○九
    、一一○、一一四頁）。
四、此外，證人甲○○證述與被告交易海洛因地點，經查確有該
    地點存在及該地點環境，有大峰棺木店照片二紙在卷可憑（
    詳二七二八號偵查卷六八頁）。又本件於九十五年五月廿五
    日，警方在被告住處搜索後，查扣海洛因七包經送驗結果：
    送驗白粉五包均含有海洛因成分，合計淨重六‧七三公克
    ，空包裝總重一‧六三公克，純度19.4 8％，純質淨重一‧
    三一公克。送驗白粉二包，均含微量海洛因成分，合計淨
    重二公克，空包裝總重○‧六一公克，純度以0.5％-計，純
    質淨重約○‧○一公克等情，有九十五年五月廿五日查扣海
    洛因七包及調查局九十五年八月十七日調科壹字第16000-31
    48號鑑定通知書在卷可憑（詳原審卷一二五頁）。並有供被
    告用以分裝毒品出售之分裝鏟二支及分裝袋七只扣案可憑。
五、末查，被告與甲○○相識，被告知悉甲○○在施用毒品，被
　  告曾與甲○○一同向他人購買毒品後，二人再一起施用；而
    本件扣案海洛因七包係被告所有，扣案分裝鏟及分裝袋，亦
    係被告用以分裝毒品所用等情，亦據被告於原審分別供明在
    卷（詳原審卷十六至十八、四十至四三、六五、七五至七八
    、九二至九四頁、一三九頁背面至一四五頁）。是本件被告
    販賣第一級毒品犯行，事證明確，堪以認定。
六、證明力部分：
　(一)被告於九十五年五月廿五日為警查獲前，曾販賣海洛因予證
　  人甲○○一次，雙方約定於被告住處外大峰棺木店交易，被
    告交付證人甲○○海洛因一包，並向證人甲○○收取對價二
    千元等情，業據證人甲○○於偵查中結證明確，證人甲○○
    所述與被告交易地點，亦確實有該店存在，並位在被告住處
    附近，有大峰棺木店照片二張在卷可憑。由此足證，證人甲
    ○○所言非虛，復有卷附臺灣高等法院甲○○全國前案簡列
    表、詮昕科技股份有限公司濫用藥物尿液檢驗報告，足證證
    人甲○○有施用毒品前科，為警查獲時，經採尿送驗結果，
    尿液亦呈嗎啡陽性反應，證人甲○○係施用毒品成癮者，自
    有購買海洛因需求，證人甲○○證述曾向被告購買海洛因，
    自堪採信。另九十五年五月二十五日經警持搜索票，至被告
    住處搜索，扣得其所有海洛因七包（合計淨重8.73公克）、
    分裝毒品使用分裝鏟二支、分裝袋七只等物，其中扣案海洛
    因經送調查局鑑驗，均含海洛因成分，有卷附搜索扣押筆錄
    、扣押物品目錄表、扣案海洛因七包、分裝鏟二支、分裝袋
    七只、調查局九十五年八月十七日調科壹字第16000-3148號
    鑑定通知書在卷可憑。又被告自九十五年一月間起至同年五
    月間止，持續以其使用0000000000號行動電話，與不特定對
    象聯絡交易毒品事宜，有通訊監察譯文在卷可憑（詳如附件
    所示）。被告亦坦承通訊監察譯文均係其與他人談話，談話
    內容，均是詢問購買毒品事情，足見被告確有販賣海洛因犯
    行，是被告有販賣海洛因予甲○○，得款二千，應堪認定。
　(二)證人甲○○雖於原審結稱：認識被告，忘記如何認識被告，
　  他比較年長，都叫他斗哥，不知道他有無其他綽號，我們二
    人一起出錢跟別人買海洛因，我被查獲時，腳斷了剛開完刀
    ，當時傷口還很痛，是警察唸筆錄給我聽，我只想趕快問一
    問趕快結束，所以我都回答嗯，偵訊時，檢察官說要照警詢
    筆錄來說，否則會再判刑，我會怕而且腳會痛、會緊張想趕
    快回家，所以我依警詢筆錄就這麼說，偵訊筆錄記載均是我
    的回答，是我自由意識所陳述，筆錄未記錯我的意思，檢察
    官沒逼我，筆錄也是我親自簽名，我因腳痛想要趕快回家，
    所以誣陷被告，偵訊筆錄第四頁，當時我是說我打電話給被
    告，我說有二千元，要和被告一起去買，買回來我們要一起
    施用，我們一起去虎尾快速道路交流道下，買過二、三次，
    錢一人出一半，一起吃，每次我都有出錢，每人各出二千元
    ，總共四千元，共買二包，因一起買量較多，每人買二千元
    ，可施用一次，每次都是由我打電話給被告，電話號碼現在
    不記得，我們只認識二、三個月時間，有時開車，有時騎機
    車去載被告，被告平日在菜市場賣東西云云（詳原審卷一三
    二至一三九頁）。推翻其於偵查中證述，並否認曾以金錢向
    被告購買過海洛因。惟證人甲○○於原審所為上開證述，依
    下列事證，顯然虛偽。蓋：
　(1)證人甲○○固於警詢供稱：因我雙腿腳都斷了，無法行走，
　  需要持拐杖（詳二七二八號偵查卷一○五頁，另按證人甲○
    ○於警詢供述，雖屬被告以外之人審判外陳述，無證據能力
    ，然僅不得據以此證明被告犯罪，仍得採為彈劾甲○○證言
    信用度依據）；甲○○於偵查中供稱：腳會痛云云。惟證人
    甲○○於原審證述，其於九十五年七月十七日為警查獲製作
    筆錄時，腳因骨折剛開完刀身體不適，則檢察官於距警詢筆
    錄製作一個月後九十五年八月廿五日，親至雲林縣警察局北
    港分局偵訊甲○○時，甲○○骨折或許尚未痊癒，然已經過
    一個月餘休養，應無其所述因骨折疼痛難奈，急欲回家休息
    而虛偽證述可能。又甲○○於原審時，對其於檢察官面前證
    述筆錄，明確證稱，均係其自由意識陳述，且筆錄均依其陳
    述內容據實記載，未記錯其意思，則觀諸甲○○於檢察官面
    前具結證述筆錄，檢察官於偵訊前，已依法告知甲○○可拒
    絕證言，甲○○仍表示願意作證，檢察官訊問時曾誤以為甲
    ○○係向被告購買安非他命，甲○○尚答稱：我是在警局說
    買海洛因，我也是向他買海洛因等語，並證稱：透過一樣也
    是吃藥的朋友介紹，才知可向被告買毒品，與被告並無仇怨
    ，亦未誣陷被告等情。本件檢察官為求慎重，特別詢問甲○
    ○：是否知道販毒為重罪，甲○○回答，所講均是實話。且
    證人甲○○供稱，其精神狀況很好，其簽名指證被告販毒，
    均屬實言。由此可見，檢察官並未威脅利誘或誘導甲○○為
    不利被告陳述，甚至甲○○於檢察官誤其係向被告購買安非
    他命時，甲○○尚主動更正，其在警局係陳述向被告購買海
    洛因，亦確實是向被告購買海洛因。由此可見，證人甲○○
    警局陳述，並非如甲○○在原審所述，係警察唸筆錄，其只
    在旁附和而已，於偵查中亦非檢察官要求其必須依警局筆錄
    陳述，否則證人甲○○當檢察官誤其警詢係證述，向被告購
    買安非他命時，證人甲○○理應是附和檢察官說法，豈有尚
    主動指出檢察官說法錯誤。由此益見，證人甲○○向被告購
    買海洛因屬實。證人甲○○始終未受檢察官誤導，而能與警
    局為一致陳述，並更正檢察官錯誤，檢察官於偵訊時為免甲
    ○○任意攀誣被告，並慎重地，告知甲○○販賣毒品是重罪
    ，並一再向甲○○確認，證言是否屬實，甚且詢問甲○○精
    神狀況好壞，足見證人甲○○於檢察官偵訊時，對其證言對
    被告可能造成影響，已充分掌握，當時其精神狀況良好，猶
    一再堅證向被告購買海洛因一事屬實，則證人甲○○於原審
    改稱其在偵查中供述不實，顯非可信。
　(2)另證人甲○○表示檢察官告知偽證必須處罰，其因恐懼與警
  　詢證述內容不同涉犯偽證罪，而依警詢筆錄內容陳述。惟參
    酌證人甲○○警詢筆錄與偵查中檢察官面前結證筆錄，證人
    甲○○並未於警詢陳述與被告交易時間、詳細聯絡方式及交
    易時使用交通工具等細節，於檢察官偵訊時則就上開事項，
    詳細陳述，且證人甲○○於警詢所述，向被告購買金額及次
    數，亦與檢察官面前具結證述，向被告購買金額及次數不符
    。證人甲○○於檢察官面前，並未完全依警詢陳述內容複述
    ，又證人甲○○於原審時，經原審依法命其具結，並告知偽
    證罪處罰，證人甲○○倘如其所述，係恐懼偽證罪處罰，而
    於檢察官偵訊時為不實陳述，則其於原審時更應為與檢察官
　  偵訊時一致證述，何以其於原審時反甘冒偽證罪風險，而願
    意說出實情。故證人甲○○於原審所述上開偵訊筆錄係說謊
    理由，更難採信。
　(3)證人甲○○於原審時固證稱，未向被告購買海洛因，是與被
　  告共同出資購買施用云云。惟證人甲○○就與被告共同出資
    購買海洛因之數額、地點、使用交通工具等項，先於檢察官
    詰問時表示，由其打電話聯絡被告後，再騎機車或開車，去
    被告住處找被告，每次每人各出二千元購買二包，均一起至
    虎尾快速道路交流道下購買；於原審補問時則又證稱：共同
    買過二、三次海洛因，先到國道一號斗南交流道下購買一次
    ，該次其出資一千元，又到虎尾購買二次，第一次每人出資
    三千元，第二次二千元，這三次都開車去載被告云云，前後
    歧異，可見證人甲○○於原審證述，並非實情，否則不可能
    於同次訊問，在短時間內，竟有記憶混亂不清情形，相較於
    證人甲○○在檢察官偵訊時，能清楚記憶一個月前在警詢陳
    述內容，並指正檢察官錯誤，益顯證人甲○○於檢察官面前
    具結證述，較為真實可信。
　(4)再者，證人甲○○上開證詞，核與被告於原審時先供稱：其
  　與甲○○為同鄉隔壁村，因同住臺西所以認識，已認識很久
    ，比較有往來，是九十五年三、四月開始，曾在一起施用毒
    品，甲○○與其太太來找我，那時都去斗南買的，有時我出
    錢，有時他出錢，有時二人一起出錢，如由我出錢購買，也
    會無償提供給他食用，那時幾乎每天去買，一次約買一至三
    千元，每次都裝成一包，數量就看購買價錢而定，我平常沒
    有在工作云云（詳原審卷十七頁）及於原審又供稱；九十五
    年三、四月甲○○常常去我家，那時我沒有車子，他有車子
    ，均是他去我家載我，去台西鄉青埔、斗南鎮火葬場附近買
    十五次海洛因，一次約買一至三千元，有時是我出錢，有時
    是他出錢，不管誰出錢，買來後二人共同施用云云（詳原審
    卷四十頁）。被告先後二次有關其與甲○○二人共同購買海
    洛因之次數、數量、金額、地點、方式，均不相符。是證人
    甲○○證稱，其未向被告購買海洛因，而是與被告出資合買
    後，二人再共同施用，顯係迴護被告之詞，要難採信。
　(5)綜上，堪認證人甲○○於偵查中證述，其曾向被告購買海洛
  　因一次，金額二千元等語，顯較可採。而證人甲○○於檢察
    官偵訊時是否有腳痛情形，不影響其證詞真實性，辯護人於
    原審請求調閱證人甲○○病歷資料，即無必要，併此指明。
　(三)又被告辯稱是與甲○○一起購買海洛因；辯護人亦為被告辯
　  稱：甲○○警偵訊及原審時陳述矛盾，供述不一，且甲○○
    有長期吸食習慣，不可能只購買一次，甲○○偵查中證述難
    以採信，另長期販賣毒品者，所持有毒品數量必定較大，不
    可能如扣案海洛因七包，計入添加糖粉重量後，僅有十‧五
    公克。本院認為：證人甲○○於原審時固證稱，未向被告
    購買海洛因，係與被告共同出資合買海洛因後，一起施用云
　　云。惟證人甲○○於原審所為上開證詞，難以採信，且與被
　  告供述，其與證人甲○○一起購買海洛因情節不符，詳如前
    述。是被告上開辯解，自難採信。又供述證據，前後雖稍
    有差異或矛盾，事實審法院非不可本於經驗法則，斟酌其他
    情形，作合理比較，定其取捨；又供述證據一部，認為真實
    者，予以採取，亦非法則所不許（詳九十四台上二七○三號
    判決參照）。又一般證人因為人性弱點及避免得罪涉案被告
    考量，往往有翻異前供，而改為有利於被告證述現象，藉以
    避免遭被告仇視。而被告亦利用此種情形，主張證人所為指
    證前後矛盾，或非出於本意，而請求法院排斥其證詞可信性
    。惟法院對證人所為前後矛盾不一證詞，不宜僅依表面觀察
    ，發現其一有矛盾情形，即全然摒棄不採，亦不應依證人事
    後翻供即認其原先證詞不實，法院為發現真實，仍有必要依
    人性弱點角度，深切觀察其前後所為不同證述，何者係真實
    可信，何者係事後迴護之詞，逐一分析，以作為判決依據。
    證人甲○○於檢察官面前證述，何以可採，證人甲○○於原
    審時證述，何以不可信，均已說明如上。被告猶指證人甲○
    ○證述前後不一，證詞不能採信，核與上開最高法院判決要
    旨有違，難以遽採。且證人甲○○與被告本屬舊識，住處相
    距不遠，於原審時被告與甲○○同時在庭，甲○○有可能顧
    及雙方情誼，或恐遭被告報復，而為被告有利陳述。然其於
    原審時證述，有上述難以採信情形，為本院所不採。而其於
    檢察官面前證述，並無虛偽陳述誘因或考量，輔以扣案海洛
    因、分裝鏟、分裝袋及甲○○尿液檢驗結果、通訊監察譯文
    等資料，證人甲○○於檢察官面前證述，較為可信，依上最
    高法院判決要旨，本院本於經驗法則，斟酌其他情形，作合
    理比較，予以採取，被告所辯，殊不足取。至證人甲○○於
    檢察官面前，雖僅證述向被告購買一次海洛因，然甲○○為
    長期施用海洛因成癮者，其取得或購買海洛因管道自不只一
    處，甲○○很有可能該次向被告購買後，又轉而向其他人購
    買，甲○○並無非向被告購買海洛因不可理由，且甲○○固
    僅向被告購買一次海洛因，然尚無從因此推論甲○○僅只施
    用該次海洛因，故證人甲○○證述，向被告購買一次海洛因
    與常情不悖，難以遽認證人甲○○上開證述，即有不實，辯
    護人辯稱，證人甲○○有長期吸食習慣，不可能只購買一次
    云云，亦不足取。又扣案海洛因七包淨重8.73公克，數量
    固然非鉅，惟與一般施用毒品者每次僅購買可施用一至二次
    數量情形不同，且販賣毒品者並非必定隨時持有數量甚鉅毒
    品，其可衡量自身財力，決定向上游大量購買以備施用者買
    受，或在施用者有購買需求時，始轉向上游購買，以避免資
    金壓力及毒品未能銷售而潮解損失，尚無從因扣案毒品多寡
    ，判斷被告是否有販賣事實，從而被告辯稱，扣案毒品數量
    不多，不足以推論被告有販賣毒品行為，亦無可取。況被告
    於原審供稱：扣案七包海洛因，約二錢，係於九十五年五月
    廿四日購買，購買時分裝為二包，買回來後自己再分裝成七
    包等語（詳原審卷七六頁背面）。茍被告購買扣案海洛因目
    的，在於自己施用，何需一次購買二錢數量？此亦迥異於其
    前開供述，每次與甲○○一起購買一至三千元僅供施用一至
    二次數量習慣，且被告如購買扣案海洛因供施用，理應於有
    施用必要時，始自原購買夾鏈袋內取用一小部分施用，否則
    無施用必要，又分裝多包容易造成海洛因粉末散逸，徒增損
    失，被告又何以要於購買後翌日（廿五日）立即將原購買二
    包毒品分裝為七包，亦與常情有違。再者，被告亦是長期施
    用毒品成癮者，分裝目的如在於方便施用，則其對於每次施
    用數量，應知之甚詳，每包分裝數量亦應一致，為何扣案七
    包海洛因毛重，竟分別為4.0、2.0、2.0、1.1、0.2、0.6、
    0.6-公克，輕重間差別達二十倍，顯與經驗法則有違。是被
    告辯稱，扣案海洛因係被告購買供自己施用，自非可信。
    卷附通訊監察譯文，均係被告與他人間談論有關毒品交易事
    宜，為被告所是認，被告固辯稱，撥打電話者，均是要與被
    告一起去購買毒品，或請被告代為購買毒品。惟依卷附通訊
    監察譯文顯示，被告回覆欲購買毒品者：「你現在來沒有用
    啦！差不多兩小時以後，你現在來幹什麼？我現在也沒有，
    且不在家，要是有，你來也沒有關係；來馬上給你試！試不
    行你馬上回去；先等一下回去再打給你；我現在這裡沒有，
    我等人家來，等一下打給你，你再打過來；那你到棺木店旁
    邊那裡！我過去！再補你啊！」等語，被告皆以販賣者角色
    ，指示欲購毒者至其住處與其交易，遇有抱怨斤兩不足者，
    被告亦應允會再補足，均非係約定共同出資向他人購買或請
    被告代為購買情形，是被告上開辯解，亦不足採。至被告請
    求傳訊通訊監察譯文內撥打電話者，以查明被告是否有販賣
    毒品予該等人，惟本件檢察官起訴範圍，僅及於被告販賣海
    洛因予證人甲○○，不及其他，被告有無販賣毒品予撥打電
    話者，與被告是否曾販賣海洛因予甲○○無關，卷附通訊監
    察譯文僅在佐證，本件雖未當場查獲被告與通訊監察譯文所
    示撥打電話者交易。但上開電話通聯內容，顯示被告確有販
    毒犯行，故被告聲請傳訊該等人即無調查必要，附此敘明。
    被告雖否認販賣海洛因牟利，然被告並無工作，亦無財產
    ，業據被告供明在卷（詳原審卷十七頁背面）。又被告沾染
    有施用毒品惡習，需要資金購買毒品，為維持開銷，被告出
    售海洛因予甲○○價格，必高於買進價格，從中賺取價差，
    被告又於原審供述，幫通訊監察譯文所示撥打電話予被告者
    調貨，有時別人會分我施用，有時一起買，我可以比較少錢
    ，分到比較多的量，因沒有那麼多錢可買毒品，而替別人調
    貨，賣藥的「頭兄」會算我便宜一點，益見被告為供應自身
    毒品需求，而從事毒品交易，被告販賣海洛因予甲○○自有
    營利行為，應屬無疑。被告上揭販賣海洛因行為，有營利意
    圖，亦堪認定。綜上所述，本件被告販賣海洛因予證人甲
    ○○一次，得款二千元犯行，自堪認定。
七、論罪部分：
　(一)行為後法律有變更者，適用行為時之法律。但行為後法律有
　  利於行為人者，適用最有利於行為人之法律，現行刑法第二
    條第一項定有明文。刑法業於九十四年一月七日修正，於九
    十四年二月二日公佈，並於九十五年七月一日施行，是本件
    被告行為後，法律已有變更。參酌最高法院九十五年五月廿
    三日第八次刑事庭會議決議，現行刑法第二條第一項規定，
    係規範行為後法律變更所生新舊法律比較適用之準據法，於
    新刑法施行後，應適用新刑法第二條第一項規定，為「從舊
    從輕」比較。另於比較時應就罪刑有關之共犯、未遂犯、想
    像競合犯、牽連犯、連續犯、結合犯，以及累犯加重、自首
    減輕暨其他法定加減原因（如身份加減）與加減比例等一切
    情形，本於統一性及整體性原則，綜其全部罪刑之結果而為
    比較。本件涉及法律變更新舊法適用問題，詳如附表所示。
　(二)核被告所為，係犯毒品危害防制條例第四條第一項販賣第一
　  級毒品罪。被告持有海洛因為販賣海洛因高度行為吸收，不
    另論罪。又被告前因肅清煙毒條例案件，於八十六年十二月
    九日，經臺灣高等法院臺中分院，以八十六年上訴字第二四
    八九號，判處有期徒刑三年二月確定，並於八十八年十月十
    一日假釋出監，嗣又因毒品案件，經臺灣臺中地方法院，於
    八十九年十月廿三日，以八十九年訴字第二○九六號，判處
　　有期徒刑一年一月確定。被告上開假釋，因而撤銷，並於九
　  十年十二月廿七日入監執行殘刑，二罪接續執行，於九十三
    年五月廿一日縮刑期滿執行完畢，有臺灣高等法院被告前案
    紀錄表在卷可稽。是被告顯係於有期徒刑執行完畢後，五年
    內，再故意犯本件有期徒刑以上之罪，為累犯，自應依修正
    前刑法第四十七條規定，論以累犯，惟被告所犯販賣第一級
    毒品部分，其法定刑為死刑、無期徒刑，依法不得加重。有
    關累犯新舊法適用問題，亦詳如附表所示。
八、原判決以被告罪證明確，因予論罪科刑，固非無見。惟查：
    (一)本件就被告販賣第一級毒品犯行部分，業經證人甲○○於
    警偵訊時，供證甚詳，並有監聽資料及扣案包裝第一級毒品
　　海洛因之夾鏈袋七只、行動電話0000000000號一支、分裝鏟
　  二支、毒品分裝袋七只可以佐證，被告猶矢口否認，毫無悔
    意，原判決以其所犯販賣第一級毒品人數僅有一人，遽依刑
    法第五十九條規定，予以減刑，尚有未洽。(二)又本件被告所
    犯販賣第一級毒品犯行，係基於故意犯意所為，上開犯行，
    係於九十五年七月一日新刑法第四十七條修正前所為，依附
    表所示，刑法第四十七條於被告行為後，既已修正變更，且
    新刑法第四十七條規定，未較有利於被告，依刑法第二條第
    一項前段規定，自應適用修正前刑法第四十七條規定，論以
    被告累犯為是（最高法院九十六年六月七日九十六年台上字
    第三○六四號判決參照），原判決認新舊刑法第四十七條規
    定，對於被告並無有利不利問題，亦有違誤。(三)又本件扣案
    行動電話0000000000號一支，被告供稱係其持用，且證人甲
    ○○亦供稱，其係打被告行動電話，佐以本判決附件所示通
    聯紀錄，顯示其他人，均係撥打被告所持0000000000號行動
    電話，與被告聯絡，則證人甲○○自無例外，是該扣案行動
    電話0000000000號一支，顯係供被告販賣毒品所用，依法自
    應併予宣告沒收，原判決未予宣告沒收，即有未洽。至被告
    上訴意旨，以證人甲○○於警偵訊所供不實，其於警訊供述
    並無證據能力，自不可當證據；另證人甲○○係與被告共同
　　出資購毒，且證人甲○○已於一審當庭表示，其與被告並無
　  毒品交易行為，何以不採，因而否認有販賣第一級毒品犯行
    ，並指摘原判決不當云云。然證人甲○○於原審所供，何以
    不足採，已據原判決於理由內論述甚詳，至證人甲○○警訊
    供述，原審本即未採為證據，自無不當可言。是被告上訴意
    旨，否認有販賣毒品犯行，為無理由。然原判決有上開可議
    之處，自應由本院將原判決關於被告販賣第一級毒品及定應
    執行刑部分，均撤銷改判。本院審酌被告所犯販賣第一級毒
    品罪，雖僅販賣予一人，然被告在監聽資料及扣案毒品相關
    證物，已明確顯示其有販賣毒品犯行，猶矢口否認狡飾犯行
    ，毫無悔意，自不宜遽以援引刑法第五十九條規定，予以減
    刑，暨本案其他一切情狀，量處如主文所示之刑，以資懲儆
    。又被告所犯販賣第一級毒品罪，經本院上訴審改判無期徒
    刑，自應併依刑法第三十七條第一項規定，諭知褫奪公權終
    身。又本件雖係被告提起上訴，然本院既因原判決有上開適
    用法則不當而撤銷，則依法本院自得量處更重於原判決之刑
    （刑事訴訟法第三百七十條但書規定參照），均併此敘明。
九、沒收部分：
    扣案海洛因七包（合計淨重8.73公克），為查獲第一級毒品
    ，應依毒品危害防制條例第十八條第一項前段規定沒收銷燬
    。扣案包裝上開海洛因之夾鏈袋七只，係被告用於包裝海洛
    因之外包裝袋，分裝鏟二支、分裝袋七只，係被告用於分裝
    毒品，均在便利其販賣用，另被告持用0000000000號行動電
    話一支（含ＳＩＭ卡），則係被告供其聯絡販毒所用，且為
    被告所有，均應依毒品危害防制條例第十九條第一項規定宣
    告沒收。被告販賣海洛因所得二千元，亦應依毒品危害防制
    條例第十九條第一項規定宣告沒收之，如全部或一部不能沒
    收時，應以其財產抵償之。至扣案現金二萬五千三百元，係
    被告九十五年五月廿五日為警查獲時所查扣，距證人甲○○
    於九十五年五月初，向被告購買海洛因時間，已有相當時日
    ，又無從辨識證人甲○○為購買毒品，所交付二千元是否包
    含於扣案現金內。至扣案另支行動電話（即0000000000號以
    外），並無證據證明係被告用以聯絡證人甲○○交易毒品，
    則扣案另支行動電話，是否為供被告本件犯罪所用，即屬不
    明，而扣案注射針筒十一支，則為供被告施用海洛因使用，
    業於被告施用毒品案件宣告沒收，均不另為沒收諭知，附此
    敘明。
據上論斷，應依刑事訴訟法第三百六十九條第一項前段、第三百
六十四條、第二百九十九條第一項前段，毒品危害防制條例第四
條第一項、第十八條第一項前段、第十九條第一項，刑法第二條
第一項前段、第十一條前段、第四十七條（修正前）、第三十七
條第一項，判決如主文。
本案經檢察官徐松奎到庭執行職務。
中　　華　　民　　國　　96　　年　　7　　月　　5 　　日
                  刑事第六庭    審判長法　官  蔡崇義
                                      法　官  杭起鶴
                                      法　官  董武全
以上正本證明與原本無異。
如不服本判決，應於收受本判決後十日內向本院提出上訴書狀。
其未敘述上訴理由者並得於提起上訴後十日內向本院補提理由書
狀（均須按他造當事人之人數附繕本）「切勿逕送上級法院」。
　　　　　　　　　　　　　　　　　　　書記官  許美惠
中　　華　　民　　國　　96　　年　　7　　月　　5 　　日
附錄法條：
毒品危害防制條例第四條第一項
製造、運輸、販賣第一級毒品者，處死刑或無期徒刑；處無期徒
刑者，得併科新臺幣一千萬元以下罰金。
附件
(一)通話時間95.01.23.17.49，通話對象0000000000（阿生）阿生
  問乙○○，說要買毒品，乙○○說不要再跟別人買了啦！東西
  都是從我們這邊出的。
　【Ａ：指乙○○；Ｂ：阿生】
       Ａ：喂！
       Ｂ：喂！戽斗的！
       Ａ：是...你好
       Ｂ：我是「阿生」啦！你知道？
       Ａ：是...
       Ｂ：我是想！我現在就出發，你想如何？
       Ａ：你現在來沒有用啦！差不多兩個小時以後，你現在
           來幹什麼？
       Ｂ：兩個小時後才行？
       Ａ：對啊！沒有、讓你來等也是不好意思的。我現在也
           沒有，且不在家，要是有、你來也沒有關係！
       Ｂ：我現在還要問你！你不要亂想哦！
       Ａ：不會！你說沒有關係啦！
       Ｂ：我剛才錢拿給他了咧！拿三仟塊給他？
       Ａ：是...。那個和我們沒有關係！
       Ｂ：是、為什麼和我們沒有關係？
       Ａ：他...他那個和我沒有關係啦！
       Ｂ：對啊！問題他拿不到那個量給我啊！
       Ａ：沒有關係啦！等一下！我在拿、我這種的給你啦！
       Ｂ：沒有啦！
       Ａ：我再幫你處理啦！
       Ｂ：戽斗、你也先聽我說完？
       Ａ：我知道！你一定說那個不夠！不夠那個找人！
       Ｂ：這...這是這樣啦！
       Ａ：是。
       Ｂ：這我們應該坦白講沒有關係啦！
       Ａ：對啦！
       Ｂ：這是我們和他沒交情，錢拿出了，就是要照步來！
       Ａ：是、是、是。
       Ｂ：對啊！
       Ａ：你看拿給誰啊！你確定拿給誰？
       Ｂ：我...拿給那個姐仔啊！哦...現在打電話給他啊！
       Ａ：沒有啦！我現在還在台西這裡啊！我剛才就去頭兄
           那裡啊！我人還在台西啦！
       Ｂ：嗯....
       Ａ：我本來要去彰化拿「軟的」。
       Ｂ：嗯...
       Ａ：拿軟的都說好了！你又在那個有的沒有的...
       Ｂ：我不是這個意思！
       Ａ：我不是說你，我是在說他們啦！又在那邊有的沒有
           的，我就生氣不要了啊！
       Ｂ：那現在我不是，又要他們退錢回來了哦！
       Ａ：你看要如何處理就如何處理？
       Ｂ：哦！好。
       Ａ：那你現在？頭兄起來我再打電話給你。
       Ｂ：好...
       Ａ：我們是比較好多了啦！
       Ｂ：我知道！
       Ａ：那這樣了哦！不要再找別人了哦！
       Ｂ：好...我知道！
       Ａ：還要去跟別人拿？
       Ｂ：好...我在這裡等你電話！
       Ａ：好啦！等一下！他要過來！我再打電話給你，你再
           過來，他也過來，這樣剛剛好！
       Ｂ：好....。
(二)通話時間95.01.23.19.16，通話對象0000000000（嫂子）乙○
  ○告訴嫂仔說頭兄他們要去辦貨還沒有到，嫂仔說要先過去他
  那邊等頭兄。
  【Ａ：指乙○○；Ｂ：嫂仔】
       Ａ：喂！
       Ｂ：喂！戽斗兄嗎？
       Ａ：是...嫂子嗎？你好、你好！
       Ｂ：你們那個「頭兄」是否有接到了？
       Ａ：等一下要來，他去彰化拿東西，等一下要來。
       Ｂ：要去那裡？要去那裡找你呢？
       Ａ：從彰化要過來台西！
       Ｂ：要過去你那裡嗎？
       Ａ：是。
       Ｂ：他差不多何時會過去？
       Ａ：他要過來會打電話給我。他去台中處理到了就會過
           來。
       Ｂ：他現在要回來了沒？不然我們過去你那邊好不好？
       Ａ：妳要「查甫」、「查某」的？
       Ｂ：那個！像我這一種的啦！
       Ａ：哦！嫂子！
       Ｂ：是。
       Ａ：因為剛才我打電話的時候，他說他還沒有到「社頭
           」咧！他到「社頭」要回來的時候我就打給妳！
       Ｂ：哦！好好。
       Ａ：妳一定比他們先到啊！他們從社頭來到這裡，也要4
           、50分鐘。
       Ｂ：應該差不多啦！我從這邊過去，差不多他要從...
       Ａ：他要是從社頭回來，他會打電話給我。
       Ｂ：到時候我再過去你那邊。
       Ａ：好啦！好好。
       Ｂ：像我這種的，你知道啦！對不對！
       Ａ：我知道啦！
       Ｂ：這樣就好了啦！OK
       Ａ：好好。
(三)通話時間95.01.23.19.18，通話對象0000000000（頭兄）乙○
  ○告訴頭兄，說人家要四仟塊及一個四一。
  【Ａ：指乙○○；Ｂ：頭兄】
       Ｂ：喂！
       Ａ：喂！頭兄嗎？
       Ｂ：還沒有回去！
       Ａ：頭兄、我告訴你！
       Ｂ：是。
       Ａ：現在一個要四仟、又一個四一。
       Ｂ：什麼？
       Ａ：現在一個要四仟的，又一個要四一的。
       Ｂ：沒有啦！
       Ａ：算是說再撥給他們啦！我們滲一滲再撥給他們沒有
           關係啦！
       Ｂ：回去再說、好不好？
       Ａ：好啊！你還沒還沒有要回來哦！還沒有要出發哦！
       Ｂ：還沒有啦！等一下啦！我現在這邊有事情，等一下
           我就出發了啦！
       Ａ：好好，等一下你要出發的時候打電話給我，我可以
           叫他們過來。
(四)通話時間95.01.23.19.53，通話對象0000000000（某男）某男
  問乙○○有沒有粗的？乙○○說留四一給他，要他拿一包半來
  換。
  【Ａ：指乙○○；Ｂ：某男】
       Ａ：喂！
       Ｂ：戽斗的嗎？
       Ａ：你好！
       Ｂ：有粗的嗎？
       Ａ：雞XX！跟你說了還沒有？
       Ｂ：留一仟塊給我好不好？
       Ａ：告訴你拿四一給你，比較不會不好意思，你聽不懂
           嗎？
       Ｂ：我沒有那麼多啊！三八啦！
       Ａ：你要拿過來給我還是這麼樣？
       Ｂ：嗯！好不好？
       Ａ：你拿二包過來給我！這樣好不好？
       Ｂ：二包哦！
       Ａ：不然一包半！一包半好不好，我拿多一點給你！
       Ｂ：你的東中醜醜的！
       Ａ：這不一樣的啦！這要是醜的話，那來看要如何？
       Ｂ：嗯！不然等一下我去你家！
       Ａ：好啊！好啊！
       Ｂ：好...
       Ａ：一包半至二包！
       Ｂ：一包半啦！我那裡有那麼多東西？
       Ａ：好....，你多給我，我就多給你，要給你爽啦！
       Ｂ：你也要看可不可以吃？
       Ａ：來馬上給你試！試不行、你馬上回去！
(五)通話時間95.01.24.01.12，通話對象0000000000（某男）某男
  問乙○○有嗎？乙○○說今天有人領回來了，東西別人都放在
  櫃仔裡的，他要買軟的四一，硬的一、二仟塊就好了。
  【Ａ：指乙○○；Ｂ：某男】
       Ａ：喂!
       Ｂ：你那邊有「軟的」嗎？
       Ａ：沒有啦！你不早講！
       Ｂ：什麼了？
       Ａ：你要多少？
       Ｂ：我要拿四一啊！要多少？也不知道是不是真的假的
           ？到底是真的、還是假的？
       Ａ：沒有了啦！一定是明天了啦！
       Ｂ：要明天嗎？真的還是假的？
       Ａ：有啦！今天人家才拿來啊！
       Ｂ：我知道啦！我是說有人去領嗎？
       Ａ：有啦！人家都去領回來了啊！那沒有人去領？
       Ｂ：幹XX，都領回來了，我打燒酒的電話，他都不接我
           電話！你娘XX！
       Ａ：人家都去領回來了，才會有好個人來拿！
       Ｂ：這樣哦！
       Ａ：嗯！
       Ｂ：好啦！我要拿四一啦！
       Ａ：那「查甫」的呢？
       Ｂ：「查甫」的比較少啦！「查甫」拿一、二仟塊就好
           了啦！
       Ａ：好啦！那明天啦！
       Ｂ：明天我有錢才會過去哦！
       Ａ：好啦！你在打給我啦！要下午哦！
       Ｂ：好啦！要下午哦！
       Ａ：下午我要去斗六哦！
       Ｂ：好啦！
(六)通話時間95.02.06.19.07，通話對象0000000 000（某男）某
  男問乙○○有沒有四一可以拿？
  【Ａ：指乙○○；Ｂ：某男】
       Ａ：喂！
       Ｂ：斗哥啊！
       Ａ：是。
       Ｂ：你那邊有四一可以撥嗎？
       Ａ：什麼？
       Ｂ：有四一可以撥嗎？
       Ａ：你是說「硬的」還是「軟的」？
       Ｂ：「查某」的啦！
       Ａ：「查某」的嗎？
       Ｂ：是啦！
       Ａ：我現在才從斗六要回去而已啊！
       Ｂ：你在東西向的嗎？（東西向快速道路）
       Ａ：對啊！
       Ｂ：那我等你！
       Ａ：你不是要去戒治了嗎？什麼？
       Ｂ：就是想不開啊！吃一吃再改啊！
       Ａ：先等一下回去再打給你啦！
       Ｂ：什麼？
       Ａ：等一下！回去再打給你啦！馬上打給你？
       Ｂ：沒有啦！你要馬上打給我，我是說真的啦！
       Ａ：我知道啦！好啦！好啦！
       Ｂ：哦！要下交流道就打給我啦！
       Ａ：好啦！
       Ｂ：我騎上去剛剛好啦！
       Ａ：好啊！好啊！
(七)通話時間95.02.08.20.57，通話對象0000000000（阿吉）
　【Ａ：指阿吉；Ｂ：戽斗】
       Ａ：阿兄！你好！我阿吉！
       Ｂ：吉仔！你好！
       Ａ：阿兄，你們那邊的價位是怎麼算？
       Ｂ：價位哦！我們這邊便宜多了，差不多！男孩9 ，要
           賺一些走路工。
       Ａ：你是說「硬的」！還是...？
       Ｂ：嗯！
       Ａ：「硬的」是9？
       Ｂ：嗯！
       Ａ：半個？
       Ｂ：一個啦！讚的，這是基隆直接走桶子（漁船走私）
           的。
       Ａ：等一下到你們那裡....
       Ｂ：久吉，我有叫他們跟你說，他人現在還在我這裡，
           他帶下來的都被人家拿走了，等一筆20多萬的那條
           還沒有拿到，所以要去台北，我再叫他拿下來。
       Ａ：好啊！好啊！
       Ｂ：要等我！剛剛有跟阿肥講！
       Ａ：好啊！
       Ｂ：約好就是趕緊....
       Ａ：因為身上沒錢，所以我沒有說什麼...
       Ｂ：他們要去台北，我再叫他拿下來再跟你聯絡。
       Ａ：好啊！
(八)通話時間95.03.01，通話對象00-0000000（大胖）購買毒品的
  通話。
  【Ａ：指乙○○；Ｂ：大胖】
       Ａ：你誰？
       Ｂ：老大.小弟啦.大胖啦！
       Ａ：硬的.軟的啦
       Ｂ：老大.你那裡有嗎？軟的嗎？
       Ａ：你沒有電話嗎？
       Ｂ：沒啊
       Ａ：你怎麼沒有電話
       Ｂ：我沒有.我已經沒用了
       Ａ：你在十分鐘
       Ｂ：在十分鐘是嗎？
       Ａ：我幫你確定一下
       Ｂ：喔.我啼啊啼死.的要死了囉
       Ａ：我現在這裡沒有.我等人家來.等一下打給你.你再打
           過來
       Ｂ：好.好
       Ａ：還沒有
       Ｂ：老大ㄝ怎樣
       Ａ：我再跟我七仔講電話
       Ｂ：你還沒打電話
       Ａ：喔
       Ｂ：大仔.我叫朋友去了.你門要關好
       Ａ：恩
       Ｂ：過幾天我那東西要拿出來發了
(九)通話時間95.03.31.16.39，通話對象0000000000（某男）某男
  告訴乙○○說他朋友那邊有5、6個要他幫忙處理，要戽斗問一
  下。
  【Ａ：指乙○○；Ｂ：某男】
       Ｂ：喂！我告訴你哦！
       Ａ：你告訴我，告訴什麼？
       Ｂ：戽斗！也你雞X啦！
       Ａ：嗯！
       Ｂ：戽斗的嗎？
       Ａ：知道就好！說！
       Ｂ：我告訴你，你那邊硬的，有缺嗎？
       Ａ：什麼？這麼樣啦！
       Ｂ：硬的，有缺嗎？
       Ａ：硬的哦！我也很少在問，不知道咧！有的話也是欠
           很少！我不要問那個了啦！要是有的話，你幫我問
           查某的比較要緊！要是有都是附帶的啦！
       Ｂ：沒有啦！我告訴你！
       Ａ：你電話很多的！
       Ｂ：對啦！
       Ａ：很多、你那一包拿下來給我，害我睡不著。
       Ｂ：沒有啦！說真的，現在人家要我去問？你聽懂嗎？
       Ａ：對啊！
       Ｂ：問看看數量總共有多少？要拿出來給我啦！
       Ａ：這樣哦！
       Ｂ：對啦！阿斗仔！
       Ａ：啊人家！我都接觸.. 查 甫就沒有，之前人家要拿
           給我，我也不敢保證！
       Ｂ：這樣哦！
       Ａ：對啊！我要是沒有幫你銷出去，我反而會漏氣這樣
           我不要。
       Ｂ：我、我、我有五、六粒咧！
       Ａ：什麼？那麼多哦！
       Ｂ：對啊！
       Ａ：你說多少了！
       Ｂ：沒有啦！那都是算兩的啦！
       Ａ：算兩的，你和我算粒的不行嗎？
       Ｂ：沒有啦！五、六粒不是我一個人的，你聽懂嗎？
       Ａ：一粒多少，你告訴我？
       Ｂ：7萬啦！
       Ａ：懶吧啦！6萬5而已！你7萬！
       Ｂ：什麼？
       Ａ：人家前天才6萬5而已啊！
       Ｂ：好啦!6萬5！
       Ａ：哈哈，你都不給我賺！
       Ｂ：好啦！6萬5我不要賺啦！
       Ａ：算6萬也沒有關係！
       Ｂ：糞啦！3萬好不好！
       Ａ：哈哈！有軟的嗎？
       Ｂ：你問一下！軟的我幫喬啦！
       Ａ：好啦！好啦！我問一問再打給你啦！
       Ｂ：你要馬上問啦！要確定哦！
       Ａ：我等一下！到達目的地後！我就馬上問了啦！
       Ｂ：好、好。
(十)通話時間95.03.31.17.30，通話對象0000000000（某男）乙○
  ○問某男說軟的有嗎？有人要一件，對方只剩半件要14萬。
 【Ａ：指乙○○；Ｂ：某男】
       Ｂ：喂！
       Ａ：喂！我告訴你哦！要是要一個要算多少！算實的哦
           ！還不能加利潤哦！
       Ｂ：什麼？
       Ａ：要是軟的啦！一件要多少？
       Ｂ：一錢哦？
       Ａ：一件啦！人家在問價錢啦！划算的話就要上去拿了
           啦！一件要算多少啦？
       Ｂ：我這邊只剩半件而已啦！
       Ａ：只剩半件而已哦？半件是多少的價錢？
       Ｂ：14啦！
       Ａ：什麼？
       Ｂ：14啦！
       Ａ：14，那我們有沒有可以賺的？
       Ｂ：沒有！
       Ａ：那我們要賺什麼？14是要怎麼樣開？
       Ｂ：現在一件都30、30多！
       Ａ：那我們把他開16可以嗎？
       Ｂ：開15啦！
       Ａ：怎麼分啊！我7你3？
       Ｂ：隨便！隨便！怎麼算都沒有關係！
       Ａ：哦！好、好、好啦！看怎麼樣，我再打給你！
       Ｂ：什麼？
(十一)通話時間95.04.01.22.31，通話對象0000000000（阿亮）阿亮
  向乙○○買半錢的軟的，硬的乙○○那裡沒有。
  【Ａ：指乙○○；Ｂ：阿亮】
       Ｂ：喂！大仔嗎？
       Ａ：我剛要打給你而已！
       Ｂ：啊！你在那裡啦！我打了一下午都打不通這樣！
       Ａ：我就在充電，剛要打電話給你啊！
       Ｂ：你到家了嗎？
       Ａ：對啊！你在那裡？
       Ｂ：好啦！喂！
       Ａ：你在那裡？
       Ｂ：我在你們這裡而已啦！我在這裡等很久了啊！
       Ａ：這樣哦！那你到棺木店旁邊那裡！我過去！
       Ｂ：旁邊棺木店那裡嗎？
       Ａ：差不多要多少？
       Ｂ：啊！有沒有查甫的嗎？
       Ａ：沒有！我沒有過去基隆！
       Ｂ：啊！你那一種的弄一點給我啦！
       Ａ：那一種的？
       Ｂ：那個!查甫的啊！
       Ａ：什麼？
       Ｂ：查甫的啊！
       Ａ：查甫的我這裡就沒有啦！有就給你了啊！
       Ｂ：沒有關係啦！不然見面再談啦！
       Ａ：沒有啦！現在老頭仔在家啦！我才叫你...
       Ｂ：對啦！我知道啦！我在外面等你就好了啊！
       Ａ：我們等一下！再叫人幫你用！
       Ｂ：我這次，在外面等你就好了啊！
       Ａ：我知道啦！啊！你們看在那裡！我才能幫你...
       Ｂ：什麼？
       Ａ：你看要多少啊！我才能可以用啦！
       Ｂ：哦！就像我剛才告訴你的那樣半錢啊！
       Ａ：查某的嗎？
       Ｂ：對呀！啊！查甫的..有嗎？
       Ａ：沒有啦！有我就給你了啦！這次要你爽快！
       Ｂ：喔！查甫的沒有哦！
       Ａ：對啦！這次要給你爽快啊！
       Ｂ：喔！好啦！我在棺材店這裡等你啦！
       Ａ：好、好。
(十二)通話時間95.05.02.16.59，通話對象0000000000（阿月仔）阿
  月仔向乙○○購買海洛因毒品。
  【Ａ：指乙○○；Ｂ：阿月仔】
       Ａ：哈囉！
       Ｂ：哭夭！卡小聲也！
       Ａ：哈囉！
       Ｂ：哭夭！卡小聲也！耳朵都破了啦！
       Ａ：你是誰？
       Ｂ：你回來了嗎？
       Ａ：怎麼？
       Ｂ：你回來了嗎？
       Ａ：阿月仔嗎？
       Ｂ：是啦！
       Ａ：我在開車！妳不是要過來嗎？
       Ｂ：是啦！軟的嗎？
       Ａ：ＹＥＳ！
       Ｂ：漂亮的還是醜的？
       Ａ：你要多少？
       Ｂ：漂亮的還是醜的？
       Ａ：很漂亮！沒有漂亮我不要帶回來！
       Ｂ：不漂亮我就跑去你家....
       Ａ：我那知道！要妳能生存！我也才能生存的！我要是
           帶漂亮的給妳！妳再去找別人的話，我就不再理妳
           了啦！
       Ｂ：不會啦！你要是保持都很漂亮的話！我都不會去找
           別人！
       Ａ：帶漂亮的給妳，要是人家跟你報！妳再去找別人的
           話？
       Ｂ：不會啦！保持那麼漂亮的話！人家都不會跑去找別
           人！
       Ａ：帶漂亮的給妳，人家跟妳報！妳就去找別人！
       Ｂ：你要是比較有信用時！要找你處理比較多時，東西
           就變醜去啊！
       Ａ：妳就是跑去找別人，才會變醜去的啦！
       Ｂ：嗯！我聽妳在壓咧！
       Ａ：好啦！妳來到才打給我！
       Ｂ：好啦！好啦！
       Ａ：一樣那裡哦！妳要多少？
       Ｂ：來到再說啦！
       Ａ：那個7啦！
       Ｂ：這樣哦！
       Ａ：妳阿月仔才有啦！
       Ｂ：真的？假的？
       Ａ：什麼？
       Ｂ：真的？假的？
       Ａ：哦！真的啦！
       Ｂ：你要處理查甫嗎？
       Ａ：什麼？妳要是別人跟妳報的話！我就不再理妳啦！
       Ｂ：你有要處理查甫的嗎？
       Ａ：怎麼？查甫的妳也沒有問我一下！
       Ｂ：小的啦！
       Ａ：沒有啦！我剛才告訴妳的那半顆啊！
       Ｂ：笑笑！我們交換一下好啦！不然我不夠錢處理啊！
       Ａ：那個、那個多少啦！半顆的那個啦！
       Ｂ：那個人家還沒有回消息啦！
       Ａ：快一點啦！人家在等消息啦！
       Ｂ：要不要啦！我們來交換啦！不然我不夠錢啦！
       Ａ：妳說怎麼啦？
       Ｂ：我們來交換啦！不然我不夠錢處理啦！
       Ａ：要交換？我是換那個幹什麼啦？換那個！我都拿給
           別人吃啦！妳在瘋！
       Ｂ：你可以出啊！
       Ａ：你要賣多少錢？
       Ｂ：41啦！
       Ａ：妳要41嗎？
       Ｂ：我要41的東西跟你換啦！
       Ａ：想要換多少錢啊！
       Ｂ：41那個啊！41啊！4仟啊！
       Ａ：500元？妳的蘭芭仟啦！
       Ｂ：你去跟別人問問看嗎？
       Ａ：我跟別人拿都不用錢了！我跟妳拿4仟？
       Ｂ：嗯！有那麼好不用錢的哦！
       Ａ：嗯！有跟人家拿！也不曾拿過錢啊！
       Ｂ：真的啦！不然你問別人！現在41是不是4仟？
       Ａ：我要是想要拿的話！再多也有啊！
       Ｂ：我是騙妳幹什麼？
       Ａ：我拿那個沒有用啦！我拿那個都送給人家！我拿那
           個沒有用啦！
       Ｂ：不然我不夠錢處理啊！
       Ａ：妳有多少錢就處理多少啊！
       Ｂ：好啦！好啦！
       Ａ：有多少就拿多少啦！
       Ｂ：好啦！好啦！
       Ａ：妳要多少啦？
       Ｂ：我過去再說啦！
       Ａ：妳等一下！過來！
       Ｂ：我先切看看嗎！我就不知道多少啊！
       Ａ：妳想想看好啦！看多少啦！
       Ｂ：好啦！好啦！
       Ａ：這樣我才有時間和妳聊天啊！
       Ｂ：好啊！好啊！
(十三)通話時間95.05.02.18.09，通話對象0000000000（某男）某男
  告訴乙○○含袋零點八九而已，要他馬上補。
  【Ａ：指乙○○；Ｂ：某男】
       Ａ：喂！
       Ｂ：哥哥！
       Ａ：是！
       Ｂ：哦！差很多的咧！才0.89而已啦！含袋才0.89而已
           咧！
       Ａ：沒有啦！含袋才0.89？
       Ｂ：我就現在馬上秤！阿月仔也在現場看到啊！
       Ａ：嗯！
       Ｂ：我就馬上回來，馬上用，想說壞了，這下怎麼辦了
           啦！
       Ａ：好啦！好啦！沒有關係啦！0.89就0.89啦！
       Ｂ：真的是0.89我沒有騙你啊！現在怎麼樣？
       Ａ：好啦！好啦！再補你啊！
       Ｂ：我等一下！過去啦！因為我是跟人家共同的啊！
           好嗎？
       Ａ：好啦！好啦！你到了再打電話給我！
       Ｂ：好啦！
附表：
┌────────┬────────┬────────┬────────┐
│法        條    │修正前規定      │修正後規定      │新舊法適用      │
├────────┼────────┼────────┼────────┤
│刑法第47條      │受有期徒刑之執行│受徒刑之執行完畢│(一)適用舊法。    │
│累犯            │完畢，或受無期徒│，或一部之執行而│(二)被告前因毒品案│
│                │刑或有期徒刑一部│赦免後，五年以內│件，經臺灣臺中地│
│                │之執行而赦免後，│故意再犯有期徒刑│方法院於民國89年│
│                │五年以內再犯有期│以上之罪者，為累│10月23日，以89年│
│                │徒刑以上之罪者，│犯，加重本刑至二│度訴字第2096號判│
│                │為累犯，加重本刑│分之一。第98條第│決判處有期徒刑1 │
│                │至二分之一。    │2 項關於因強制工│年1 月確定後，其│
│                │                │作處分之執行完畢│前因肅清煙毒條例│
│                │                │或一部之執行而免│案件，於86年12月│
│                │                │除後，五年以內故│09日，經臺灣高等│
│                │                │意再犯有期徒刑以│法院以86年度上訴│
│                │                │上之罪者，以累犯│字第2489號判決判│
│                │                │論。            │處有期徒刑3 年2 │
│                │                │                │月確定，並於88年│
│                │                │                │10月11日假釋出監│
│                │                │                │，假釋因而撤銷，│
│                │                │                │於90年12月27日入│
│                │                │                │監執行殘刑，二罪│
│                │                │                │接續執行，於93年│
│                │                │                │05月21日縮刑期滿│
│                │                │                │執行完畢，有臺灣│
│                │                │                │高等法院被告前案│
│                │                │                │紀錄表在卷可稽，│
│                │                │                │被告於有期徒刑執│
│                │                │                │行完畢後，5年內 │
│                │                │                │再故意犯本件有期│
│                │                │                │徒刑以上之罪，雖│
│                │                │                │依修正前後刑法第│
│                │                │                │47條，對被告言，│
│                │                │                │均構成累犯，但修│
│                │                │                │正後刑法第47條並│
│                │                │                │無較有利被告情形│
│                │                │                │，自仍應依刑法第│
│                │                │                │2條第1項前段規定│
│                │                │                │，適用修正前刑法│
│                │                │                │第47條規定，論以│
│                │                │                │累犯（最高法院96│
│                │                │                │年6月7日96台上30│
│                │                │                │64號判決參照）。│
├────────┼────────┼────────┼────────┤
│刑法第64條第2 項│刑法第64條第2 項│刑法第64條第2項 │(一)適用舊法。    │
│死刑之減輕、同法│規定：「死刑減輕│：「死刑減輕者，│(二)本件被告所犯販│
│第65條第2 項無期│者，為無期徒刑，│為無期徒刑。」  │賣第一級毒品罪法│
│徒刑之減輕      │或為15年以下12年│刑法第65條第2 項│定本刑為死刑、無│
│                │以上有期徒刑。」│規定：「無期徒刑│期徒刑之規定，依│
│                │刑法第65條第2 項│減輕者，為20年以│修正後刑法第59條│
│                │規定：「無期徒刑│下15年以上有期徒│酌減其刑，最多得│
│                │減輕者，為7 年以│刑。」          │酌減至7 年以上有│
│                │上有期徒刑。」  │                │期徒刑；被告依修│
│                │                │                │正後刑法第59條酌│
│                │                │                │減其刑，至多僅能│
│                │                │                │量處15年以上之有│
│                │                │                │期徒刑，本件經比│
│                │                │                │較結果，自以適用│
│                │                │                │修正前之刑法第64│
│                │                │                │條第2 項、第65條│
│                │                │                │第2 項較有利於被│
│                │                │                │告，應適用舊法規│
│                │                │                │定。            │
├────────┴────────┴────────┴────────┤
│綜合比較結果：本件被告犯行，適用修正前刑法第47條、修正前第64條第2項、 │
│第65條第2項，得酌減至7年以上有期徒刑，對被告較為有利，綜合全部罪刑比較│
│，應以舊法較有利於被告，故本案應一體適用舊刑法。                      │
└───────────────────────────────────┘
